臺灣屏東地方法院刑事判決　　　　　　100年度交易字第356號
公　訴　人　臺灣屏東地方法院檢察署檢察官
被　　　告　李政修
上列被告因公共危險案件，經檢察官提起公訴（100 年度偵字第
7908號），被告於準備程序中就被訴事實為有罪之陳述，經本院
告知簡式審判程序之旨，並聽取其與公訴人之意見後，合議庭裁
定由受命法官獨任進行簡式審判程序，判決如下：
    主  文
李政修犯不能安全駕駛動力交通工具罪，累犯，處有期徒刑伍月
，如易科罰金，以新臺幣壹仟元折算壹日。
    事  實
一、李政修前於民國97年間因違背安全駕駛之公共危險案件，經
    臺灣板橋地方法院以97年度交簡字第4861號判處罰金新臺幣
    6 萬元確定，於97年12月1 日執行完畢。復於99年間因違背
    安全駕駛之公共危險案件，經臺灣苗栗地方法院以99年度苗
    交簡字第733 號判處有期徒刑3 月確定，於100 年2 月10日
    繳納易科罰金執行完畢。詎其於100 年7 月18日凌晨2 時許
    ，在其某成年友人位於屏東縣東港鎮○○路某處之住處飲用
    約6 、7 瓶啤酒後，明知其服用酒類後吐氣所含酒精成分已
    達不能安全駕駛動力交通工具之程度，竟猶於酒後騎乘車牌
    號碼728-DYW 號重型機車上路。嗣於同日凌晨4 時37分許，
    於行經屏東縣林邊鄉○○路「愛之旅」汽車旅館前某處時，
    因酒精作用致注意力減退不慎自摔倒地受傷。嗣經警據報到
    場處理，並委託安泰醫療社團法人東港安泰醫院（下稱安泰
    醫院）對李政修抽血檢測，測得其血液中酒精濃度達306MG/
    DL（換算呼氣所含酒精濃度為每公升1.53毫克），始查悉上
    情。
二、案經屏東縣政府警察局東港分局報告臺灣屏東地方法院檢察
    署檢察官偵查起訴。
    理  由
一、本件被告李政修所犯係死刑、無期徒刑、最輕本刑為3 年以
    上有期徒刑以外之罪，其於本院準備程序中就前揭被訴事實
    為有罪之陳述，經本院告知簡式審判程序之旨，並聽取其與
    公訴人之意見後，本院認無不得或不宜改依簡式審判程序進
    行之處，爰依刑事訴訟法第273 條之1 第1 項、第284 條之
    1 之規定，本院合議庭裁定由受命法官獨任進行簡式審判程
    序，合先敘明。
二、前揭犯罪事實，業據被告李政修於警詢及本院審理時均坦承
    不諱，並有屏東縣政府警察局道路交通事故初步分析研判表
    、屏東縣政府警察局東港分局道路交通事故現場圖、道路交
    通事故調查報告表(一)(二)、屏東縣政府警察局東港分局車禍處
    理小組刑法第185 之3 案件測試觀察紀錄表、被告之安泰醫
    院酒測委託檢驗報告表、被告之安泰醫院編號000000000000
    號普通( 乙種) 診斷證明書各1 份、車禍現場照片7 張在卷
    可稽( 見警卷第9 至14、17至20頁) 。又按酒精對人體所生
    影響，於吐氣中酒精濃度達每公升0.25毫克時，即已輕微中
    毒，而有輕度協調功能降低，是依道路交通安全規則第114
    條第2 款規定，汽車駕駛人飲酒後，吐氣中所含酒精濃度逾
    每公升0.25毫克者，即不得駕車；若進而其濃度達每公升0.
    55毫克、0.75毫克、0.85毫克以上者，肇事率猶依序達一般
    正常人10倍、25倍、50倍之譜，此觀之臺灣高等法院88年10
    月26日院賓文廉字第13407 號致所屬各級法院函檢附法務
    部88年10月1 日法檢字第3641號函暨附件研究報告及中央
    警察大學蔡中志教授製作之「酒精濃度與肇事率之關係表」
    自明。本件被告為前揭駕駛行為後，經警測得其呼氣測試酒
    精濃度值為每公升1.53毫克，為超過前述肇事率為一般正常
    人50倍之標準，危險性極高，且其於員警查獲時，經警觀察
    其於駕駛過程有發生交通事故之情形，亦有前開刑法第185
    之3 案件測試觀察紀錄表1 份附卷可憑，足徵被告上開任意
    性之自白核與事實相符，應堪採信。是本案事證明確，被告
    李政修上開服用酒類，不能安全駕駛動力交通工具而駕駛之
    犯行，應堪認定。
三、按行為後法律有變更者，適用行為時之法律。但行為後之法
    律有利於行為人者，適用最有利於行為人之法律，刑法第2
    條第1 項定有明文。次按刑法第2 條第1 項之規定，係規範
    行為後「法律變更」所生新舊法比較適用之準據法，故被告
    行為後刑法條文之修正，對於被告並無有利或不利之情形者
    ，即無適用修正後刑法第2 條第1 項之規定比較新舊法適用
    之問題（最高法院95年度第21次刑事庭會議決議意旨參照）
    。查本件被告李政修上開行為後，刑法第185 條之3 已於10
    0 年11月30日公布修正，並於同年12月2 日生效。修正前刑
    法第185 條之3 規定：「服用毒品、麻醉藥品、酒類或其他
    相類之物，不能安全駕駛動力交通工具而駕駛者，處1 年以
    下有期徒刑、拘役或科或併科15萬元以下罰金。」；而修正
    後刑法第185 條之3 規定：「服用毒品、麻醉藥品、酒類或
    其他相類之物，不能安全駕駛動力交通工具而駕駛者，處2
    年以下有期徒刑、拘役或科或併科20萬元以下罰金。因而致
    人於死者，處1 年以上7 年以下有期徒刑；致重傷者，處6
    月以上5 年以下有期徒刑。」，是經比較新、舊法之規定後
    ，應以修正前刑法第185 條之3 之規定，對被告李政修較為
    有利。
四、核被告李政修所為，係犯修正前刑法第185 條之3 之不能安
    全駕駛動力交通工具罪。又被告有如前揭事實欄所載之有期
    徒刑執行完畢之前科紀錄，有臺灣高等法院被告前案紀錄表
    1 份在卷可查，其於有期徒刑執行完畢後，5 年以內故意再
    犯本件有期徒刑以上之罪，為累犯，應依刑法第47條第1 項
    之規定，加重其刑。爰審酌被告前已有公共危險（酒醉駕車
    ）前案紀錄，此有前開臺灣高等法院被告前案紀錄表1 份在
    卷可參，應明知酒後駕車之危險性，竟仍不知警惕，於前案
    執行完畢後，再度飲酒達不能安全駕駛狀態下，貿然駕車上
    路，不僅漠視自己安危，更罔顧公眾及其他用路人之生命、
    身體法益，所為實不足取，惟念及其於犯罪後尚知坦承犯行
    、態度尚可，並參以其呼氣酒精濃度為每公升1.53毫克，暨
    衡及其素行、智識程度、生活狀況等一切情狀，量處如主文
    所示之刑，並諭知如主文所示之易科罰金折算標準。
據上論斷，應依刑事訴訟法第273 條之1 第1 項、第284 條之1
、第299 條第1 項前段，修正前刑法第185 條之3 ，刑法第2 條
第1 項前段、第47條第1 項、第41條第1 項前段，刑法施行法第
1條 之1 ，判決如主文。
本案經檢察官王光傑到庭執行職務。
中    華    民    國   100    年    12    月    21    日
                    交通法庭     法   官  許瑜容
以上正本證明與原本無異。
如不服本判決，應於收受本判決送達後10日內向本院提出上訴書
狀，其敘述上訴理由者，並得於上訴期間屆滿後20日內向本院補
提理由書狀（均須按他造當事人之人數附繕本）「切勿逕送上級
法院」。
中    華    民    國   100    年    12    月    21    日
                                 書記官   龔惠婷
附錄本案論罪科刑法條全文：
修正前中華民國刑法第185 條之3
服用毒品、麻醉藥品、酒類或其他相類之物，不能安全駕駛動力
交通工具而駕駛者，處1 年以下有期徒刑、拘役或科或併科15萬
元以下罰金。